最高法院刑事判決　　　　　　九十六年度台上字第五三八七號
上　訴　人　乙○○
　　　　　　甲○○
上列上訴人等因公共危險案件，不服台灣高等法院高雄分院中華
民國九十四年二月二十五日第二審判決（九十三年度上訴字第一
一七二號，起訴案號：台灣高雄地方法院檢察署九十二年度偵字
第一九五六五號），提起上訴，本院判決如下：
    主  文
上訴駁回。
    理  由
按刑事訴訟法第三百七十七條規定，上訴於第三審法院，非以判
決違背法令為理由，不得為之。是提起第三審上訴，應以原判決
違背法令為理由，係屬法定要件。如果上訴理由書狀並未依據卷
內訴訟資料，具體指摘原判決不適用何種法則或如何適用不當，
或所指摘原判決違法情事，顯與法律規定得為第三審上訴理由之
違法情形，不相適合時，均應認其上訴為違背法律上之程式，予
以駁回。本件原判決撤銷第一審諭知無罪之判決，改判論處上訴
人乙○○、甲○○以共同犯妨害公眾往來安全罪，係依憑上訴人
等及原判決附表（下稱附表）所載其他飆車共犯蔡桐豪等人之部
分供述，證人即搜證警察羅祖熙之證供，司法警察在防飆勤務路
段之搜證錄影帶與所翻拍之照片，第一審及原審勘驗搜證錄影帶
製作之勘驗筆錄等證據資料而為論斷，已敘明所憑之證據及得心
證理由。而以上訴人等否認犯行所持之辯解，如何為不可採信，
亦依調查所得之證據詳為指駁，並說明：刑法第一百八十五條第
一項之壅塞陸路致生往來之危險罪，係具體危險犯，祇須壅塞之
行為，造成公眾往來之危險狀態為已足，不以全部壅塞或發生實
害為必要。又共同正犯間意思之聯絡，不限於事前有所謀議，於
行為當時有共同犯意之聯絡者，亦屬之，其表示之方法，亦不以
明示通謀為必要，即相互間有默示之合致，亦無不可；復不以數
人間直接發生者為限，即有間接之聯絡者，亦包括在內。本件蒐
證巡邏車行經之路段，均為市內鬧區○○○○○道路，搜證時雖
已凌晨零時、一時許，仍然人車眾多，除上訴人等及其他共犯等
人騎乘機車行駛外，併有其他汽、機車行駛於前方及兩側，機車
數量雖無法逐一計算正確數額，但引擎聲音不小，同一路段機車
之數量亦不少，且係接續集結併行，多數闖紅燈或迴轉，並非單
一機車駕駛人之作為。凡此，已足認併行集結駕駛之機車騎士，
確有以自己之行為或利用他人之行為，妨害公眾往來之安全。機
車騎士之行為是否構成犯罪，應相互參照所有機車騎士之作為以
觀察，不得單獨、個別予以切割判斷。上訴人等與其他共犯以一
、二十部機車併排行駛佔據快車道、闖越紅燈等整體、連串之行
為，自足以使參與交通者有發生往來之危險狀態，雖上訴人等未
被搜證及有闖紅燈或行駛車道之違規行為，仍無解其應負共同正
犯之責等理由綦詳。從形式上觀察，原判決並無足以影響判決結
果之違背法令之情形存在。按犯罪事實之認定、證據之取捨及其
證明力如何，乃事實審法院自由判斷之職權，如其取捨判斷不違
背經驗法則、論理法則與證據法則，即不得指為違法，而得據為
上訴第三審之理由。本件原判決已在理由內說明其就案內所有證
據本於調查所得心證，分別定其取捨而為事實判斷之理由，並依
確認之事實，說明上訴人等確有共同犯妨害公眾往來安全罪之論
據，核無違背論理法則及證據法則之情形。乙○○上訴意旨略稱
：依搜證錄影帶顯示，伊騎乘之機車除出現在附表編號七之路段
外，其餘路段並未被搜證，且無闖紅燈、行駛快車道之違規情形
，時速僅約十八公理，何能飆車競駛？原判決認伊有參與集體飆
車犯行，顯有違誤。甲○○上訴意旨略以：伊並無闖紅燈、行駛
快車道等違規行為，原判決僅憑機車數量不少、引擎聲音不小，
以及乙○○前有公共危險前科，即認從其身旁騎機車經過者均為
飆車共犯，自屬不服等語。經核上訴意旨所指各情，無非係對原
審採證認事之適法職權行使，以及原判決已說明論斷之事項，徒
憑己意，漫為事實上之爭辯，或任意指摘。本件上訴與法律規定
得為第三審上訴理由之違法情形，不相適合，應認上訴人等之上
訴為違背法律上之程式，均應予駁回。
據上論結，應依刑事訴訟法第三百九十五條前段，判決如主文。
中　　華　　民　　國　九十六　年　　十　　月   十一   日
                      最高法院刑事第六庭
                          審判長法官  呂　潮　澤
                                法官  吳　昆　仁
                                法官  孫　增　同
                                法官  吳　　　燦
                                法官  李　英　勇
      本件正本證明與原本無異
                                      書  記  官
中　　華　　民　　國　九十六　年　　十　　月   十七   日
                                                 H
